臺灣基隆地方法院刑事判決　　　　　　　 95年度訴字第929號
公　訴　人　臺灣基隆地方法院檢察署檢察官
被　　　告　乙○○
　　　　　　　　　　(另案在台灣基隆監獄基隆分監服刑)
上列被告因毒品危害防制條例案件，經檢察官提起公訴（95年度
毒偵字第1812號），嗣經本院合議裁定改採簡式審判程序審理，
本院判決如下：
        主  文
乙○○施用第一級毒品，累犯，處有期徒刑拾壹月。
扣案之第一級毒品海洛因壹包（淨重零點零玖公克）沒收銷燬之
，注射針筒壹支沒收。
        事  實
一、乙○○曾因違反麻醉藥品管理條例、肅清煙毒條例及詐欺等
    罪，先後為法院判決確定，嗣經本院裁定應執行有期徒刑三
    年七月確定，發監執行後，於民國88年5月20日假釋出監，
    之後被撤銷假釋，再度入監服刑，於92年2月28日縮短刑期
    執行完畢。又因施用毒品案件，經本院以88年度毒聲字第
    2680號裁定交付觀察勒戒後，因認有繼續施用毒品傾向，復
    經本院以89年度毒聲字第94號裁定交付強制戒治，戒治期滿
    後，由台灣基隆地方法院檢察署檢察官於90年2月22日，以
    90年度戒毒偵字第24號為不起訴處分確定。再於93年間因施
    用第一級、第二級毒品，經本院於93年8月23日判處應執行
    有期徒刑10月，嗣經台灣高等法院維持確定，甫於95年1月
    31日執行完畢。又於95年5月間因施用第一級、第二級毒品
    ，經本院於95年8月16日判處有期徒刑10月確定（現正服該
    刑）。詎其猶不知悔改，復基於施用第一級毒品海洛因、第
    二級毒品安非他命之包括犯意，自95年8月下旬起至95年9月
    19  日上午10時許止，在基隆市○○街不詳址之電動遊藝場
    廁所內，以將海洛因、安非他命混入針筒內之方式施用海洛
    因、安非他命，又在基隆市○○街不詳址之電動遊藝場廁所
    內、基隆市中正區○○○街82號3樓以將安非他命放入吸食
    器內燒烤之方式施用安非他命，海洛因平均3日施用3、4次
    ，安非他命平均1週施用2、3次。嗣警方於95年9月15日下午
    12時55分許，在基隆市中正區○○○街82號前盤查乙○○，
    警方詢問乙○○身上是否有違禁品，乙○○即主動交出褲袋
    內之海洛因壹包（淨重零點零玖公克）、其所有供其施打海
    洛因、安非他命之針筒壹支，而接受裁判。
二、案經基隆市警察局第二分局報告臺灣基隆地方法院檢察署檢
    察官偵查起訴。
        理  由
一、訊據被告乙○○對於上開事實坦承不諱，被告為警查獲所採
    尿液經鑑驗同時呈安非他命、甲基安非他命、可待因、嗎啡
    陽性反應，此有昭信科技顧問股份有限公司濫用藥物檢驗報
    告一紙附卷可稽，並有扣案如事實欄所述物品可資佐證，而
    被告為警扣獲之海洛因亦經送法務部調查局鑑驗成份、重量
    無訛，此有該局鑑定通知書一紙可憑，此外，復有臺灣高等
    法院被告前案紀錄表一紙附卷可按，本件事證明確，被告係
    於毒品危害防制條例公布施行後，經一次觀察勒戒及強制戒
    治期滿由檢察官為不起訴處分後，五年內第四犯施用毒品罪
    者，足堪認定。
二、核被告所為，係犯毒品危害防制條例第十條第一項、第二項
    之施用第一級、第二級毒品罪。其施用前之持有海洛因、安
    非他命之低度行為應為施用之高度行為所吸收，不另論罪。
    被告前曾經1次觀察勒戒、強制戒治完畢，且本件已屬第四
    犯，有臺灣高等法院被告前案紀錄表1紙在卷可稽，是可見
    其於本件之多次犯行，在主觀上係本於一包括犯意為之，為
    包括一罪；公訴人雖僅起訴被告於95年9月15日上午10時許
    之施用海洛因、安非他命犯行，然其餘施用海洛因、安非他
    命犯行既與已起訴部分具有包括一罪之實質上一罪之關係，
    自在本院得一併審酌之範圍內。被告同時施用海洛因、安非
    他命，是所犯上開二罪構成想像競合犯，應依刑法第55條之
    規定，從較重之毒品危害防制條例第十條第一項處斷。被告
    曾犯如事實欄一所述各項前科，甫於95年1月31日執行完畢
    ，此有臺灣高等法院被告前案紀錄表一紙在卷可稽，其於5
    年內再犯本案，為累犯，應依刑法第47條第1項之規定加重
    其刑。被告犯後自首，有警訊筆錄在卷可稽，是自應依刑法
    第62條前段規定減輕之，並先加後減。爰審酌被告已因施用
    毒品前經1次觀察勒戒、強制戒治之處分猶犯同罪行、其於
    本件已屬第四犯、其甫因施用毒品而經本院於95年8月16日
    判處有期徒刑10月竟再自同月下旬起再犯本件、其對毒品顯
    已具相當之依賴性、其施用毒品之頻率、期間、犯罪手段、
    其驗尿報告中之各項毒品代謝值均奇高可見其濫用毒品之情
    況至屬嚴重等一切情狀，量處如主文所示之刑。扣案之海洛
    因壹包（淨重零點零玖公克），為查獲之毒品，應依毒品危
    害防制條例第18條第1項前段之規定，宣告沒收銷燬之；針
    筒壹支，係被告所有供其施打海洛因、安非他命之工具，應
    依刑法第38條第1項第2款之規定，宣告沒收。
據上論斷，應依刑事訴訟法第二百七十三條之一第一項、第二百
九十九條第一項前段，毒品危害防制條例第十條第一項、第二項
、第十八條第一項前段、第二十三條第二項，刑法第十一條前段
、第五十五條、第四十七條第一項、第六十二條前段、第三十八
條第一項第二款，判決如主文。
本案經檢察官甲○○到庭執行職務
中　　華　　民　　國　　96　　年　　1 　　月　　2 　　日
                  刑事第四庭法    官  曾雨明
以上正本證明與原本無異。
對於本件判決如有不服，應於收受送達後10日內，向本院提出上
訴書狀，上訴於臺灣高等法院。
中　　華　　民　　國　　96　　年　　1 　　月　　4 　　日
                            書 記 官  王靜敏
附論罪科刑依據之法條：
毒品危害防制條例第10條第1項：
施用第一級毒品者，處6月以上5年以下有期徒刑。
